Config:
  hfst:
    Gen: ../../../src/generator-dict-gt-norm.hfst
    Morph: ../../../src/analyser-dict-gt-norm.hfst
  xerox:
    Gen: ../../../src/generator-dict-gt-norm.xfst
    Morph: ../../../src/analyser-dict-gt-norm.xfst
    App: lookup

Tests:

  Verb - ruottâđ: # not checked


    ruottâđ+V+Inf: ruottâđ
    ruottâđ+V+Der/Pass+V+Inf: ruottuđ
    ruottâđ+V+Der/Pass+V+Ind+Prs+Sg1: ruottuum
    ruottâđ+V+Der/Pass+V+Ind+Prs+Sg2: ruottuuh
    ruottâđ+V+Der/Pass+V+Ind+Prs+Sg3: ruáttoo
    ruottâđ+V+Der/Pass+V+Ind+Prs+Du1: ruáttojeen
    ruottâđ+V+Der/Pass+V+Ind+Prs+Du2: ruottuuvettee
    ruottâđ+V+Der/Pass+V+Ind+Prs+Du3: ruottuv
    ruottâđ+V+Der/Pass+V+Ind+Prs+Pl1: ruottup
    ruottâđ+V+Der/Pass+V+Ind+Prs+Pl2: ruottuuvetteđ
    ruottâđ+V+Der/Pass+V+Ind+Prs+Pl3: ruáttojeh
    ruottâđ+V+Der/Pass+V+Ind+Prt+Sg1: ruáttojim
    ruottâđ+V+Der/Pass+V+Ind+Prt+Sg2: ruáttojih
    ruottâđ+V+Der/Pass+V+Ind+Prt+Sg3: ruottui
    ruottâđ+V+Der/Pass+V+Ind+Prt+Du1: ruottuim
    ruottâđ+V+Der/Pass+V+Ind+Prt+Du2: ruottuid
    ruottâđ+V+Der/Pass+V+Ind+Prt+Du3: ruottuin
    ruottâđ+V+Der/Pass+V+Ind+Prt+Pl1: ruottuim
    ruottâđ+V+Der/Pass+V+Ind+Prt+Pl2: ruottuid
    ruottâđ+V+Der/Pass+V+Ind+Prt+Pl3: ruáttojii
    ruottâđ+V+Der/Pass+V+Cond+Prs+Sg1: ruottuuččim
    ruottâđ+V+Der/Pass+V+Cond+Prs+Sg2: ruottuuččih
    ruottâđ+V+Der/Pass+V+Cond+Prs+Sg3: ruottuuččij
    ruottâđ+V+Der/Pass+V+Cond+Prs+Du1: ruottuuččáim
    ruottâđ+V+Der/Pass+V+Cond+Prs+Du2: ruottuuččáid
    ruottâđ+V+Der/Pass+V+Cond+Prs+Du3: ruottuuččáin
    ruottâđ+V+Der/Pass+V+Cond+Prs+Pl1: ruottuuččijm
    ruottâđ+V+Der/Pass+V+Cond+Prs+Pl2: ruottuuččijd
    ruottâđ+V+Der/Pass+V+Cond+Prs+Pl3: ruottuuččii
    ruottâđ+V+Der/Pass+V+Pot+Prs+Sg1: ruottuužeem
    ruottâđ+V+Der/Pass+V+Pot+Prs+Sg2: ruottuužeeh
    ruottâđ+V+Der/Pass+V+Pot+Prs+Sg3: ruotuš
    ruottâđ+V+Der/Pass+V+Pot+Prs+Du1: ruottuužeen
    ruottâđ+V+Der/Pass+V+Pot+Prs+Du2: ruotušvettee
    ruottâđ+V+Der/Pass+V+Pot+Prs+Du3: ruottuužává
    ruottâđ+V+Der/Pass+V+Pot+Prs+Pl1: ruottuužep
    ruottâđ+V+Der/Pass+V+Pot+Prs+Pl2: ruotušvetteđ
    ruottâđ+V+Der/Pass+V+Pot+Prs+Pl3: ruottuužeh
    ruottâđ+V+Der/Pass+V+Ind+Prs+ConNeg: ruottuu
    ruottâđ+V+Der/Pass+V+Ind+Prt+ConNeg: ruottum
    ruottâđ+V+Der/Pass+V+Cond+Prs+ConNeg: ryetuáččii
    ruottâđ+V+Der/Pass+V+Pot+Prs+ConNeg: ruottuužii
    ruottâđ+V+Der/Pass+V+PrsPrc: ryettuee
    ruottâđ+V+Der/Pass+V+PrfPrc: ruottum
    ruottâđ+V+Der/Pass+V+Actio+Nom: ruottum
    ruottâđ+V+Der/Pass+V+Actio+Ess: ruottuumin
    ruottâđ+V+Der/Pass+V+Actio+Loc: ruottuumist
    ruottâđ+V+Der/Pass+V+Actio+Ill: ruottuumân
    ruottâđ+V+Der/Pass+V+Ger: ruottutijn
    ruottâđ+V+Der/Pass+V+VAbess: ruottuuhánnáá
    ruottâđ+V+Der/d+V+Ind+Prs+Sg1: ruotâdâm
    ruottâđ+V+Der/d+V+Ind+Prs+Sg2: ruotâdah
    ruottâđ+V+Der/d+V+Ind+Prs+Sg3: ruotâd
    ruottâđ+V+Der/d+V+Ind+Prs+Du1: ruotâdeen
    ruottâđ+V+Der/d+V+Ind+Prs+Du2: ruotâdvettee
    ruottâđ+V+Der/d+V+Ind+Prs+Du3: ruotâdává
    ruottâđ+V+Der/d+V+Ind+Prs+Pl3: ruotâdeh
    ruottâđ+V+Der/d+V+Ind+Prs+ConNeg: ruotâd
    ruottâđ+V+Der/d+V+Ind+Prt+Sg1: ruotâdim
    ruottâđ+V+Der/d+V+Ind+Prt+Sg3: ruotâdij
    ruottâđ+V+Der/d+V+Ind+Prt+Pl3: ruotâdii
    ruottâđ+V+Der/d+V+Cond+Prs+Sg1: ruotâdiččim
    ruottâđ+V+Der/d+V+Cond+Prs+Sg3: ruotâdičij
    ruottâđ+V+Der/d+V+Pot+Prs+Sg1: ruotâdižžeem
    ruottâđ+V+Der/d+V+Pot+Prs+Sg3: ruotâdiš
    ruottâđ+V+Der/d+V+Ind+Prs+ConNeg: ruotâd
    ruottâđ+V+Der/d+V+Ind+Prt+ConNeg: ruotâdâm
    ruottâđ+V+Der/d+V+Pot+Prs+ConNeg: ruotâdižžii
    ruottâđ+V+Der/d+V+PrfPrc: ruotâdâm
    ruottâđ+V+Der/d+V+VAbess: ruotâdhánnáá
    ruottâđ+V+Der/d+V+Actio+Nom: ruotâdem
    ruottâđ+V+Der/d+V+Actio+Ill: ruotâdmân
    ruottâđ+V+Der/d+V+Actio+Ess: ruotâdmin
    ruottâđ+V+Der/d+V+Actio+Loc: ruotâdmist
    ruottâđ+V+Der/d+V+Actio+Com: ruotâddijn
    ruottâđ+V+Der/d+V+Actio+Com+PxSg1: ruotâddijnân
    ruottâđ+V+Der/d+V+Actio+Com+PxSg2: ruotâddijnâd
    ruottâđ+V+Der/d+V+Actio+Com+PxSg3: ruotâddijnis
    ruottâđ+V+Der/d+V+Ger: ruotâdtijn
    ruottâđ+V+Der/st+V+Ind+Prs+Sg1: ryetâstâm
    ruottâđ+V+Der/tt+V+Ind+Prs+Sg1: ryetâttâm
    ruottâđ+V+Der/InchL+V+Ind+Prs+Sg1: ruotâškuáđám
    ruottâđ+V+Der/l+V+Ind+Prs+Sg1: ryetâlâm
    ruottâđ+V+Der/l+V+Ind+Prs+Sg3: ryettâl
    ruottâđ+V+Der/l+V+Ind+Prs+Du1: ryetâleen
    ruottâđ+V+Der/l+V+Ind+Prs+Pl3: ryetâleh
    ruottâđ+V+Der/l+V+Ind+Prs+ConNeg: ryettâl
    ruottâđ+V+Der/l+V+Ind+Prt+Sg1: ryetâlim
    ruottâđ+V+Der/l+V+Ind+Prt+Sg3: ryetâlij
    ruottâđ+V+Der/l+V+Ind+Prt+Pl3: ryetâlii


  Verb - vuoiŋâđ: # MLO, checked

    vuoiŋâđ+V+Inf: vuoiŋâđ
    vuoiŋâđ+V+Der/Pass+V+Ind+Prs+Sg1: vuoiŋuum
    vuoiŋâđ+V+Der/Pass+V+Ind+Prs+Sg3: vuáiŋoo
    vuoiŋâđ+V+Der/Pass+V+Ind+Prs+Du1: vuáiŋojeen
    vuoiŋâđ+V+Der/Pass+V+Ind+Prs+Pl3: vuáiŋojeh
    vuoiŋâđ+V+Der/Pass+V+Ind+Prs+ConNeg: vuoiŋuu
    vuoiŋâđ+V+Der/Pass+V+Ind+Prt+Sg1: vuáiŋojim
    vuoiŋâđ+V+Der/Pass+V+Ind+Prt+Sg3: vuoiŋui
    vuoiŋâđ+V+Der/Pass+V+Ind+Prt+Pl3: vuáiŋojii
